臺灣新竹地方法院民事裁定  
110年度聲字第19號
聲  請  人  領航動力信息系統有限公司




法定代理人  朱建敏  

代  理  人  蔡慶文律師
相  對  人  宇鋒科技股份有限公司

法定代理人  曹瓊文  
上列當事人間聲請變換提存物事件，本院裁定如下：
    主  文
本院一○九年度重訴字第一○八號判決主文第三項關於聲請人為相
對人提供之擔保金即人民幣壹佰肆拾貳萬元，准以宣判時等值之
新臺幣陸佰叁拾萬柒仟陸佰肆拾元代之。
    理  由
一、按供擔保應提存現金或法院認為相當之有價證券，但當事人
    別有約定者，不在此限；此規定於其他依法令供訴訟上之擔
    保者準用之，民事訴訟法第102條第1項、第106條分別定有
    明文。次按供擔保人所供之擔保，旨在擔保其就本案訴訟將
    來能獲勝訴之確定裁判，而於其一旦受敗訴之裁判確定，備
    為賠償受擔保利益人支出訴訟費用或所受損害之用。則供擔
    保人在尚未依法院裁判所定提供擔保前，聲請變換擔保物為
    等值之有價證券或現金以代替原裁判所定之擔保，如於受擔
    保利益人尚無不利，應無不許其聲請變換擔保之理，惟法院
    裁定准許供擔保人變換供擔保之提存物時，應斟酌變換後之
    提存物與原裁判所定之擔保，在經濟上具有相當之價值而後
    可(最高法院86年度台抗字第167號裁定意旨參照)。
二、本件聲請意旨略以：兩造間請求履行協議事件經本院109年
    度重訴字第108號判決主文第3項宣告「本判決第一項於原告
    以人民幣壹佰肆拾貳萬元為被告供擔保後，得假執行。但被
    告如以人民幣肆佰貳拾參萬肆仟肆佰零參元為原告預供擔保
    ，得免為假執行。」，惟經聲請人詢問法院提存所及臺灣銀
    行後，始知上開單位並無收取人民幣，爰聲請准許將該判決
    主文第3項前段之擔保金人民幣142萬元變換為等值之新臺幣
    ，俾聲請人提供擔保，得為假執行等語。
三、經查，聲請人上開主張，業據其提出本院109年度重訴字第1
    08號判決主文查詢結果資料為憑，並經本院依職權調閱上開
    判決書核閱無訛，足見聲請人上開主張，要非無據，本院審
    酌聲請人於未依上開裁判提供擔保前，即聲請以等值之他種
    貨幣現金代之，經核於受擔保利益人即相對人尚無不利，參
    之前揭說明，並無不合，爰依臺灣銀行109年12月31日宣判
    時牌告現金賣出人民幣兌換新臺幣之匯率1：4.442元比例換
    算後，諭知如主文所示之數額。
四、依民事訴訟法第102條第1項、第106條，裁定如主文。
中　　華　　民　　國　　110 　年　　2 　　月　　17　　日
                  民事第二庭法　　　官　王佳惠
以上正本係照原本作成。
如不服本裁定，須於裁定送達後10日內向本院提出抗告狀，並繳
納裁判費新臺幣1,000元。
中　　華　　民　　國　　110 　年　　2 　　月　　17　　日
                            書  記  官　黃伊婕